【裁判字號】    89,易,2138
【裁判日期】    890904
【裁判案由】    毀損
【裁判全文】
臺灣板橋地方法院刑事判決                        八十九年度易字第二一三八號
    公  訴  人  臺灣板橋地方法院檢察署檢察官
    被      告  乙○○
右列被告因毀損案件，經檢察官提起公訴（八十九年度偵字第二一三四號），本院判
決如左：
    主  文
乙○○損壞他人之車輛前擋風玻璃及駕駛座右側玻璃，足以生損害於他人，處拘役伍
拾日。如易科罰金，以佰元折算壹日。
    事  實
一、乙○○原係丙○○所經營綠水消防有限公司（下稱綠水公司）之員工，因不滿遭
    丙○○解僱雇且丙○○積欠其一個月薪資遲未支付，竟基於毀損之犯意，於民國
    （下同）八十九年一月十三日下午十七時三十分許，騎乘ＦＦＷ—○八九號ＹＡ
    ＭＡＨＡ廠重型機車前往台北縣三重市○○路○段九十一號前，持不知何人所有
    之安全帽，砸毀丙○○所有停放該處之ＦＺ—六七二七號，藍色克萊斯勒自小客
    車之前擋風玻璃及駕駛座右側玻璃後，迅速逃逸，致該車擋風玻璃不堪使用，足
    生損害於丙○○後，迅速逃逸，經警循線查知上情。
二、案經丙○○訴由臺北縣警局蘆洲分局報請臺灣板橋地方法院檢察署檢察官偵查起
    訴。
    理  由
一、訊之被告乙○○固坦承，伊係綠水公司之離職員工，且因告訴人丙○○積欠伊一
    個月薪資遲未支付而生糾紛等情不諱，惟矢口否認有何毀損犯行，辯稱：伊當日
    在三重市之工廠上班，下班後即回家吃飯，並未去告訴人公司砸車，告訴人本即
    知伊車號，是告訴人欠伊薪水二萬八千元，故意自己砸壞車子，要與伊談和解云
    云。惟查：右揭事實，業據告訴人丙○○指訴綦詳，且有上開自用小客車毀損照
    片三幀、修理費發票二紙在卷可稽。再當時目擊證人甲○○證稱：我因公司在告
    訴人公司樓下，所以與告訴人相識。八十九年一月十三日下午五時半至六時間，
    詳細時間我不記得，在台北縣三重市○○路○段九十一號前，有見一輛藍色克萊
    斯勒廠自小客車被一名男子持安全帽砸擊擋風玻璃、駕駛座右側玻璃，該車玻璃
    完全破碎。我只看見該人右側，機車為ＦＦＷ—○八九號ＹＡＭＡＨＡ廠重型機
    車，我無法確認砸車之人為被告，亦無法指認何人為行為人，只能記車號。當時
    天色已慢慢暗下來，我們公司有六個人看到，我自八十八年八月二日起在目前公
    司服務，之前從事十多年之機車修理，所以我很快就能知道機車廠牌。我不知道
    被告曾在告訴人公司任職等語。參以甲○○於警訊時固曾指稱：八十九年一月六
    日二十二時三十分，有目擊告訴人所有之ＡＪ─一四０八號自小客車風玻璃遭人
    砸毀，惟其於偵查時改稱：我看到時該車已被砸，沒有看到砸車之人，我們在屋
    內有聽到碰的一聲，並沒有之即出來查看，隔不久出來看，該車擋風玻璃凹陷破
    碎，警訊筆錄內容與我意思不完全相同等語，及其於偵查中亦不能肯定被告為砸
    車之人等情，足認證人甲○○確係依其所見而為證述，再甲○○與被告乙○○素
    不相識，又無仇怨，衡情自無設詞構陷之理，是其證言應堪採信，被告空言指稱
    證人所證不實，自無可採，而ＦＦＷ—○八九號ＹＡＭＡＨＡ廠重型機車為被告
    所有，亦有該車車籍資料一份在卷可查，是被告為毀損告訴人車輛之人殆無疑問
    。雖被告提出伊於三重市○○○街一八四號超眾科技有限公司上班之打卡單證明
    ，伊於八十九年一月十三日下午五時十分始下班，下班後在公司附近打香腸、與
    同事聊天，晚上六時許回家吃飯，並由其父陳年生、女友廖意珍證明，伊每日晚
    上六時回家吃飯，不可能去告訴人公司砸車。惟被告上班之地點與告訴人之公司
    僅相距四、五公里，騎車不過十餘分鐘即可到達，被告於下午五時十分許下班後
    ，騎駛機車至告訴人公司約五時半以後，砸毀告訴人車窗後，再於六時許回家吃
    飯，時間亦綽綽有餘，是被告所提之打卡單、證人陳年生、廖意珍之證言，均不
    足以對被告為有利之認定，被告所辯均不足採信，其犯行事證明確，堪以認定。
二、核被告乙○○所為係犯刑法第三百五十四條毀損罪。爰審酌被告犯罪之動機、目
    的、手段，犯罪時所受之刺激及其品性、生活狀況、智識程度、犯罪所生之損害
    ，及犯罪後態度等一切情狀，量處如主文所示之刑，並諭知易服勞役之折算標準
    ，以示懲戒。
據上論斷，應依刑事訴訟法第二百九十九條第一項前段，刑法第三百五十四條、第四
十一條，罰金罰鍰提高標準條例第一條前段、第二條，判決如主文。
本案經檢察官黃重鋼到庭執行職務
中      華      民      國    八十九    年      九      月      四      日
                                      臺灣板橋地方法院刑事第四庭
                                          法  官  王  敏  慧
右正本證明與原本無異
如不服本判決應於送達後十日內向本院提出上訴狀
                                          書記官  廖  美  紅
中      華      民      國    八十九    年      九      月      七      日
附錄本案論罪科刑法條全文：
刑法第三百五十四條
毀棄、損壞前二條以外之他人之物或致令不堪用，足以生損害於公眾或他人者，處二
年以下有期徒刑、拘役或五百元以下罰金。


司法院資訊處製作；財團法人民間司法改革基金會備份。
